













Angel Amaral Seixas

Endereço para acessar este CV: http://lattes.cnpq.br/0692393705593744

Última atualização do currículo em 21/09/2020

Resumo informado pelo autor

Possui graduação em Zootecnia pela Universidade Estadual de Montes Claros (2013), Mestrado em Zootecnia pela Universidade Estadual de Montes Claros - Minas Gerais (2016) e Doutorado em Zootecnia pela Universidade Estadual do Sudoeste da Bahia (2020). Tem experiência na área de Zootecnia, com ênfase em Forragicultura e Pastagem, atuando principalmente nos seguintes temas: respostas fisiológicas de plantas forrageiras a fatores abióticos e bióticos, sistemas de produção animal a pasto e estatística experimental.

(Texto informado pelo autor)

Nome civil

Nome Angel Amaral Seixas

Dados pessoais

Filiação João de Sá Seixas e Marta Dos Anjos Amaral Seixas

Nascimento 02/10/1988 - Itacarambi/MG - Brasil

Carteira de MG16002829 SSPMG - MG - 27/06/2007

Identidade

CPF 091.903.226-57

Endereço residencial

Rua Marechal Deodoro da Fonseca, 183 Centro - Itapetinga 45700000, BA - Brasil Telefone: 077 32618628

Celular 038 98404-6109

Endereco

eletrônico E-mail para contato : angelseixas11@hotmail.com

Formação acadêmica/titulação

Doutorado em Zootecnia 2016 - 2020

Universidade in Estadual do Sudoeste da Bahia, UESB, Vitoria Da Conquista, Brasil
Título: METABOLISMO DE CARBOIDRATOS E PROTEÍNAS: EFEITO DA ADUBAÇÃO NITROGENADA
E DA DESFOLHA NO CAPIM-MARANDU, Ano de obtenção: 2020

Orientador: Daniela Deitos Fries

Co-orientador: Fábio Andrade Teixeira Bolsista do(a): Fundação de Amparo à Pesquisa do Estado da Bahia

2014 - 2016 Mestrado em Zootecnia.

Universidade Estadual de Montes Claros, UNIMONTES, Montes Claros, Brasil

Título: Adubação orgânica e disponibilidade de água no desenvolvimento do capim-elefante cv. pioneiro., Ano de obtenção: 2016

Orientador: Virgílio Mesquita Gomes

Bolsista do(a): Coordenação de Aperfeiçoamento de Pessoal de Nível Superior

Graduação em Zootecnia.
Universidade Estadual de Montes Claros, UNIMONTES, Montes Claros, Brasil
Título: PRODUÇÃO E COMPOSIÇÃO FÍSICO-QUÍMICA DO LEITE DE VAÇAS F1 HOLÂNDES X ZEBU
ALIMENTADAS COM DIFERENTES FONTES PROTÉICAS / NITROGENADAS
Orientador: Vicente Ribeiro Rocha Júnior

Ensino Profissional de nível técnico em Técnico em Meio Ambiente. 2007 - 2008

Instituto Federal de Educação Ciência e Tecnologia do Norte de Minas Gerais, IFNMG, Montes Claros,

Formação complementar

Curso de curta duração em Recuperação de Pastagens Degradadas. (Carga horária: 15h). Empresa Brasileira de Pesquisa Agropecuária, EMBRAPA, Brasília, Brasil 2020 - 2020

Curso de curta duração em Terminação de bovinos em confinamento. (Carga horária: 16h) Agripoint Consultoria, AGRIPOINT, Piracicaba, Brasil 2020 - 2020

2020 - 2020 Curso de curta duração em Manejo da lavoura de milho para silagem: práticas para aumento de produção. (Carga horária: 5h). Agripoint Consultoria, AGRIPOINT, Piracicaba, Brasil

2019 - 2019 Curso de curta duracão em TRABALHADOR NA BOVINOCULTURA DE LEITE - MANEJO DE

> PASTAGEM. (Carga horária: 24h). Serviço Nacional de Aprendizagem Rural - SENAR, SENAR, Brasil Curso de curta duração em Pastagens. (Carga horária: 40h). O Serviço Nacional de Aprendizagem Rural - SENAR, SENAR, Brasil 2015 - 2015 2012 - 2012 Curso de curta duração em Construção de cochos. (Carga horária: 6h).
> Tortuga companhia Zootécnica Agrária - São Paulo, TORTUGA, Sao Pedro, Brasil 2012 - 2012 Curso de curta duração em Boas práticas em indústrias para alimentos para an. (Carga horária: 4h). Universidade Estadual de Montes Claros, UNIMONTES, Montes Claros, Brasil Curso de curta duração em Diferimento do pasto e suplementação de bovinos. (Carga horária: 8h). Universidade Estadual de Montes Claros, UNIMONTES, Montes Claros, Brasil 2012 - 2012 **2012 - 2012** Curso de curta duração em Trabalhador Empreendedor. (Carga horária: 40h). Serviço Nacional de Aprendizagem Rural - SENAR, SENAR, Brasil 2012 - 2012 Curso de curta duração em Instalação para gado de corte visando bem-estar. (Carga horária: 4h). Universidade Estadual de Montes Claros, UNIMONTES, Montes Claros, Brasil **2012 - 2012** Curso de curta duração em Direito de Propriedade. (Carga horária: 6h). Serviço Nacional de Aprendizagem Rural - SENAR, SENAR, Brasil 2012 - 2012 Curso de curta duração em Negócio Certo Rural. (Carga horária: 40h). Serviço Nacional de Aprendizagem Rural - SENAR, SENAR, Brasil

Atuação profissional

1. Universidade Estadual de Montes Claros - UNIMONTES

Vínculo institucional

2015 - 2015 Vínculo: Bolsista , Enquadramento funcional: Estágio , Carga horária: 60, Regime: Integral

2. Universidade Estadual do Sudoeste da Bahia - UESB

Vínculo institucional

2016 - 2019

Projetos

Projetos de pesquisa

LEGUMINOSAS X BRACHIARIA BRIZANTHA: RESPOSTAS FISIOLÓGICAS, ANATÔMICAS E BROMATOLÓGICAS Á ADAPTAÇÃO AMBIENTAL, ADUBAÇÃO NITROGENADA E AO CONSÓRCIO 2016 - 2019

Descrição: O estudo foi conduzido em área experimental do setor de Bovinocultura da Universidade Estadual do Sudoeste da Bahia, no município de Itapetinga, BA. Foram avaliadas três espécies (uma gramíneas e duas leguminosas), dispostas no campo em cinco arranjos de plantío: 1) Brachiaria brizantha cv. Xaraés sotteira; 2) Stylosanthes (Estilosantes Campo Grande) solteira, 3) Macrotyloma axillare cv. Java (Java) solteira; 4) Xaraés x Estilosantes Campo Grande; 5) Xaraés x Java. Cada arranjo de plantio será avaliado na ausência de nitrogênio (controle) e com uma dose de 50 kg de N/ha, em um delineamento em blocos casualizados, com quatro repetições, totalizando 40 parcelas de 4 x 4 m cada. Nesse experimento foram avaliadas a produção e composição botânica, características morfogênicas e estruturais, análises bromatológicas, características anatômicas, características fisiológicas e o fracionamento de proteínas.

riadoriamento de proteirlas.
Situação: Concluído Natureza: Projetos de pesquisa
Alunos envolvidos: Graduação (4); Mestrado acadêmico (2); Doutorado (3);
Integrantes: Angel Amaral Seixas; Daniela Deitos Fries (Responsável)
Financiador(es): Fundação de Amparo à Pesquisa do Estado da Bahia-FAPESB

Áreas de atuação

1. Zootecnia

Produção

Produção bibliográfica

Artigos completos publicados em periódicos

- doi≥ ROCHA, LEONE CAMPOS; TEIXEIRA, FÁBIO ANDRADE; PEDREIRA, MÁRCIO DOS SANTOS; FRIES, DANIELA DEITOS; DIAS, DANIEL LUCAS SANTOS; COSTA, EVELY GIOVANNA LEITE; FIGUEIREDO, ABDIAS JOSÉ; SEIXAS, ANGEL AMARAL; PACHECO, CAMILE CARVALHO; SANTIAGO, BISMARCK MOREIRA Plant growth regulator and soil fertilizer improve production and growing stage of *Brachiaria decumbens*. GRASSLAND SCIENCE., v.00, p.1 - 8, 2019.
- SANTOS. L. H. T.; GOMES, V. M.; SEIXAS, A. A. Propagação do capim-pioneiro com o uso de mudas pré-brotadas. Revista Científica Eletrônica de Medicina Veterinária. , v.26, p.1 - 9, 2016.
- SEIXAS, A. A.; GOMES, V. M.; SERAFIM, V. F.; VIANA, W. A DÉFICIT HÍDRICO EM PLANTAS FORRAGEIRAS — REVISÃO DE LITERATURA. REVISTA CIENTÍFICA ELETRÔNICA DE MEDICINA VETERINÁRIA. , v.8, p.1 - 14, 2015.
- SERAFIM, V. F.; GOMES, V. M.; **SEIXAS, A. A.**MANEJO DO PASTEJO PARA CAPIM-ANDROPÓGON REVISÃO DE LITERATURA. Revista Científica Eletrônica de Medicina Veterinária. , v.8, p.1 9, 2015.
- VIANA, Wilian de Araújo; COSTA, Maria Dulcinéia; RUAS, Reinaldo Mendes; AMARAL JÚNIOR, Lúcio Tolentino: SEIXAS, A. A.: SERAFIM, Victor Ferraz TAXA DE PRENHEZ DE VACAS ZEBUÍNAS COM USO DA INSEMINAÇÃO ARTIFICIAL EM TEMPO

> FIXO (IATE) EM FAZENDAS DO NORTE DE MINAS GERAIS. Revista Científica Eletrônica de Medicina Veterinária. , v.8, p.1 - 8, 2015

Trabalhos publicados em anais de eventos (resumo)

- PITTA, B. S. L.; SEIXAS, A. A.; GOMES, V. M.; RIGUEIRA, J. P. S.; SANTOS, S. R.; BRAZ, T. G. S. Filocrono do capim-pioneiro submetido à adubação orgânica em duas condições hídricas In: I Mostra Técnico-Científica Sete Cascas, 2018, Itapetinga.

 Anais da I Mostra Técnico-Científica Sete Cascas., 2018.
- PITTA, B. S. L.; SEIXAS, A. A.; GOMES, V. M.; RIGUEIRA, J. P. S.; SANTOS, S. R.; BRAZ, T. G. S.
 Taxa de aparecimento foliar do capim-pioneiro submetido á adubação orgânica em duas condições
 hídricas In: I Mostra Técnico-Científica Sete Cascas, 2018, Itapetinga.
 Anais da I Mostra Técnico-Científica Sete Cascas., 2018.
- PITTA, B. S. L.; SEIXAS, A. A.; GOMES, V. M.; RIGUEIRA, J. P. S.; SANTOS, S. R.; BRAZ, T. G. S Taxa de senescência foliar do capim-pioneiro submetido à adubação orgânica em duas condições hídricas In: I Mostra Técnico-Científica Sete Cascas, 2018, Itapetinga. Anais da I Mostra Técnico-Científica Sete Cascas., 2018.
- SANTOS, L. H. T.; MARANHAO, C. M. A.; BONOMO, P.; COSTA, A. C. P. R.; SEIXAS, A. A.; GOMES, V. M. Densidade populacional de perfilhos vegetativos do capím-braquiária submetido a diferentes intervalos de cortes e adubação nitrogenada no periodo do inverno In: Il Simpósio de Pós-Graduação e Iniciação Científica em Ciências Agrárias (Il SIMPOSIC), 2015, Janaúba. anais do Il Simposic., 2015.
- SANTOS, L. H. T.; MARANHAO, C. M. A.; BONOMO, P.; COSTA, A. C. P. R.; SEIXAS, A. A.; GOMES, V. Densidade populacional de perfilhos vegetativos do capím-braquiária submetido a diferentes intervalos de cortes e adubação nitrogenada no periodo do verão In: Il Simpósio de Pós-Graduação e Iniciação Científica em Ciências Agrárias (Il SIMPOSIC), 2015, Janaúba.

 Anais do Il SIMPOSIC., 2015.

Trabalhos publicados em anais de eventos (resumo expandido)

- CAVALCANTI, W. F. S.; SILVA, E. B. V.; **SEIXAS, A. A.**; GOMES, V. M.; RIGUEIRA, J. P. S. TEOR DE NITROGÊNIO E CARBOIDRATO NÃO-ESTRUTURAL DO CAPIM-PIONEIRO SUBMETIDO À ADUBAÇÃO ORGÂNICA EM DUAS CONDIÇÕES HÍDRICAS In: IX Semana de Agronomia da UESB SEAGRUS, 2019, Vitória da Conquista. Anais Seagrus 2019., 2019.
- PITTA, B. S. L.; SEIXAS, A. A.; GOMES, V. M.; SERAFIM, V. F.; RIGUEIRA, J. P. S.; SANTOS, S. R.; BRAZ, T. G. S.
 Características estruturais do capim-pioneiro submetido á adubação orgânica em duas condições hídricas ln: Zootecnia Brasil 2018, 2018, Goiánia.
 Anais da 55º Reunião Anual da Sociedade Brasileira de Zootecnia., 2018.
- SILVA, L. A.; SEIXAS, A. A.; GOMES, V. M.; SERAFIM, V. F.; RIGUEIRA, J. P. S.; SANTOS, S. R.; BRAZ, T. G. S. Características estruturais do capim-pioneiro submetido á adubação orgânica em duas condições hídricas In: Zootecnia Brasil 2018, 2018, Goiânia.

Anais da 55ª Reunião Anual da Sociedade Brasileira de Zootecnia., 2018.

CRUZ, N. T.; SEIXAS, A. A.; GOMES, V. M.; RIGUEIRA, J. P. S.; SANTOS, S. R.; BRAZ, T. G. S. Características morfogênicas do capim-pioneiro submetido á adubação orgânica em duas condições hídricas In: IX Simpósio Brasileiro de Agropecuária Sustentável – SIMBRAS e VI Congresso Internacional

indicas III. IX amposto Diasiento de Agropecuaria Sustentavel – Simbros de Vi Congresso III. de Agropecuária Sustentável, 2018, Víçosa.

Anais do IX Simpósio Brasileiro de Agropecuária Sustentável – SIMBRAS e VI Congresso Internacional de Agropecuária Sustentável., 2018.

CRUZ, N. T.; SEIXAS, A. A.; GOMES, V. M.; RIGUEIRA, J. P. S.; SANTOS, S. R.; BRAZ, T. G. S. Concentração de Clorofila do Capim-pioneiro submetido a duas condições hídricas e níveis de adubação orgânica In: IX Simpósio Brasileiro de Agropecuária Sustentável – SIMBRAS e VI Congresso Internacional de Agropecuária Sustentável, 2018, Viçosa

Anais do IX Simpósio Brasileiro de Agropecuária Sustentável – SIMBRAS e VI Congresso Internacional de Agropecuária Sustentável. , 2018.

- ROCHA, V. P.; SEIXAS, A. A.; GOMES, V. M.; RIGUEIRA, J. P. S.; SANTOS, S. R.; BRAZ, T. G. S. Desenvolvimento radicular do capim-pioneiro submetido á adubação orgânica em duas condições hídricas In: XIII Congresso Nordestino de Produção Animal, 2018, João Pessoa - PB.

 Anais XIII CNPA 2018., 2018.
- 7. ROCHA, V. P.; SEIXAS, A. A.; GOMES, V. M.; RIGUEIRA, J. P. S.; SANTOS, S. R.; BRAZ, T. G. S. Eficiência do uso da água do capim-pioneiro submetido á adubação orgânica em duas condições hídricas In: XIII Congresso Nordestino de Produção Animal,, 2018, João Pessoa - PB. Anais do XIII CNPA 2018., 2018.
- CRUZ, N. T.; SEIXAS, A. A.; GOMES, V. M.; RIGUEIRA, J. P. S.; SANTOS, S. R.; BRAZ, T. G. S. Influência da adubação orgânica nas características morfogênicas do capim-pioneiro sob duas condições hídricas In: IX Simpósio Brasileiro de Agropecuária Sustentável SIMBRAS e VI Congresso Internacional

de Agropecuária Sustentável, 2018, Viçosa.

Anais do IX Simpósio Brasileiro de Agropecuária Sustentável – SIMBRAS e VI Congresso Internacional de Agropecuária Sustentável., 2018.

SANTOS, L. H. T.; SILVA, E. A.; GOMES, V. M.; RUAS, J. R. M.; QUEIROZ, D. S.; MARTINS NETO, T.; MENEZES, A. C., SEIXAS, A. A.

Componentes morfológicos do pasto de capim-marandu sobressemeado com forrageiras de inverno, pastejados na transição seca-águas In: XII Congresso Nordestino de Produção Animal, 2017, Petrolina -

Anais do XII CNPA., 2017.

GOMES, V. M.; SEIXAS, A. A.; RIGUEIRA, J. P. S.; SANTOS, S. R.; BRAZ, T. G. S.; SILVA, E. A.; RUAS, 10.

J. R. M.; SANTOS, L. H. T.
Adubação orgânica como condicionador de umidade do solo para o capim-pioneiro sob condições de
déficit hidrico In: XVV Congresso Latino-americano de Produção Animal / XI Congresso Nordestino de
Produção Animal, 2016, Recife - PE. Anais...., 2016.

SANTOS, L. H. T.; SEIXAS, A. A.; RIBEIRO, D. O.; RUAS, J. R. M.; GOMES, V. M.; SOUSA, T. E. S.; SERAFIM, V. F. Propagação do capim-pioneiro com o uso de mudas pré-brotadas In: X FEPEG - Fórum de ensino,

pesguisa, extensão e gestão, 2016, Montes Claros. anais 10 fepeg., 2016.

- 12. SOUSA, T. E. S.; ASPIAZU, I.; ALVES, D. D.; LIMA JUNIOR, J. S.; SEIXAS, A. A.; GOMES, V. M. Composição Morfológica e Carboidratos não Fibrosos do Feno de Mata-Pasto In: IX FÓRUM DE ENSINO, PESQUISA, EXTENSÃO E GESTÃO, 2015, Montes Claros MG. Anais do FEPEG 2015. , 2015.
- SOUSA, T. E. S.; SEIXAS, A. A.; ALVES, D. D.; ASPIAZU, I.; LIMA JUNIOR, J. S.; GOMES, V. M. Composição Morfológica e Teores de Fibra do Feno de Mata-Pasto In: IX FÓRUM DE ENSINO, PESQUISA, EXTENSÃO E GESTÃO, 2015, Montes Claros MG.
 ANAIS DO IX FÓRUM DE ENSINO, PESQUISA, EXTENSÃO E GESTÃO., 2015.
- SEIXAS, A. A.; GOMES, V. M.; SERAFIM, V. F.; PINHEIRO, R. A.; OLIVEIRA, V. T. N.; FERRAZ, F. M. Composição químico-bromatológica do capim-marandu em diferentes períodos de descanso pós-desfolha In: IX FÓRUM DE ENSINO, PESQUISA, EXTENSÃO E GESTÃO, 2015, Montes Claros - MG.

 Anais do FEPEG 2015., 2015.
- GOMES, V. M.; AGUIAR, A. C. M.; SEIXAS, A. A.; SERAFIM, V. F.; SOUSA, T. E. S.; RIBEIRO, E. E. A.;

LIMA JUNIOR, J. S.

Morphogenetic characteristics of cultivars brachiaria grass deferred In: 52^a Reunião Anual da Sociedade Brasileira de Zootecnia, 2015, Belo Horizonte - MG. 52^a Reunião Anual da Sociedade Brasileira de Zootecnia., 2015.

SEIXAS, A. A.; AGUIAR, A. C. M.; BARBOSA, J. L. R.; RIBEIRO, E. E. A.; SANTOS FILHO, C. A. F.;

Taxa de alongamento foliar de cultivares de capim-braquiária diferidas no outono In: IX FÓRUM DE ENSINO, PESQUISA, EXTENSÃO E GESTÃO, 2015, Montes Claros - MG.

ANAIS DO IX FÓRUM DE ENSINO, PESQUISA, EXTENSÃO E GESTÃO., 2015.

- SANTOS, L. H. T.; AGUIAR, A. C. M.; MOTA, V. J. G.; GOMES, V. M.; SEIXAS, A. A. Taxa de senescência e duração de vida foliar de cultivares de capim-braquiária diferidas no outono In: IX FÓRUM DE ENSINO, PESQUISA, EXTENSÃO E GESTÃO, 2015. Montes Claros. ANAIS DO IX FÓRUM DE ENSINO, PESQUISA, EXTENSÃO E GESTÃO., 2015.
- GOMES, V. M.; BARROS, J. L.; SERAFIM, V. F.; DONATO, S. L. R.; SALES, E. C. J.; SEIXAS, A. A. Yield and composition of cactus pear giant fertilized with cattle manure at different spacings In: 52 Reunião Anual da Sociedade Brasileira de Zootecnia, 2015, Belo Horizonte - MG. 52ª Reunião Anual da Sociedade Brasileira de Zootecnia., 2015.
- SOUSA, T. E. S.; BARROS, J. L.; GOMES, V. M.; DONATO, S. L. R.; SERAFIM, V. F.; SEIXAS, A. A.;

RIBEIRO, E. E. A.
Adubação orgânica e espaçamentos de plantio no cultivo de palma forrageira 'Gigante' In: VIII FÓRUM DE ENSINO, PESQUISA, EXTENSÃO E GESTÃO, 2014, Montes Claros - MG. VIII FÓRUM DE ENSINO, PESQUISA, EXTENSÃO E GESTÃO. , 2014.

- SEIXAS, A. A.; BARROS, J. L.; GOMES, V. M.; DONATO, S. L. R.; ALVES, D. D.; SERAFIM, V. F. Características estruturais da palma forrageira 'Gigante' adubada com esterco bovino em diferentes espaçamentos In: IX Congresso Nordestino de Produção Animal, 2014, CNPA. IX Congresso Nordestino de Produção Animal., 2014.
- SERAFIM, V. F.; BARROS, J. L.; GOMES, V. M.; DONATO, S. L. R.; SEIXAS, A. A.; ALVES, D. D.; RIBEIRO, E. E. A.

Composição bromatológica da palma forrageira 'Gigante' adubada com esterco bovino em diferentes espaçamentos In: VIII FÓRUM DE ENSINO, PESQUISA, EXTENSÃO E GESTÃO, 2014, Montes Claros-VIII FÓRUM DE ENSINO. PESQUISA. EXTENSÃO E GESTÃO. . 2014.

SEIXAS, A. A.; BARROS, J. L.; GOMES, V. M.; DONATO, S. L. R.; SERAFIM, V. F.; SALES, E. C. J.;

Largura, comprimento e índice de área de cladódio da palma forrageira 'Gigante' adubada com esterco bovino em diferentes espaçamentos In: VIII FÓRUM DE ENSINO, PESQUISA, EXTENSÃO E GESTÃO, 2014. Montes Claros - MG. VIII FÓRUM DE ENSINO, PESQUISA, EXTENSÃO E GESTÃO. , 2014.

Apresentação de trabalho e palestra

- SEIXAS, A. A.; GOMES, V. M.; SERAFIM, V. F.; PINHEIRO, R. A.; OLIVEIRA, V. T. N.; FERRAZ, F. M. Composição químico-bromatológica do capim-marandu em diferentes períodos de descanso pósdesfolha, 2015. (Outra,Apresentação de Trabalho)
- SEIXAS, A. A.; AGUIAR, A. C. M.; BARBOSA, J. L. R.; RIBEIRO, E. E. A.; SANTOS FILHO, C. A. F.; GOMES, V. M.

Taxa de alongamento foliar de cultivares de capim-braquiária diferidas no outono, 2015. (Outra,Apresentação de Trabalho)

- SEIXAS, A. A.; BARROS, J. L.; GOMES, V. M.; DONATO, S. L. R.; ALVES, D. D.; SERAFIM, V. F. Características estruturais da palma forrageira 'Gigante' adubada com esterco bovino em diferentes espaçamentos, 2014. (Congresso, Apresentação de Trabalho)
- SEIXAS, A. A.; BARROS, J. L.; GOMES, V. M.; DONATO, S. L. R.; SERAFIM, V. F.; SALES, E. C. J.; SOUSA, T. E. S.

 Largura, comprimento e índice de área de cladódio da palma forrageira 'Gigante' adubada com esterco bovino em diferentes espaçamentos, 2014. (Outra, Apresentação de Trabalho)

Produção técnica

Demais produções técnicas

MARANHAO, C. M. A.; SEIXAS, A. A. Recursos Computacionais em ciências agrárias, 2015. (Outro, Curso de curta duração ministrado)

Eventos

Eventos

Participação em eventos

- 1. Il Encontro da Carne na Bahia CarBahia, 2019. (Encontro)
- 2. II SIMPÓSIO BAIANO DE PRODUÇÃO ANIMAL. 2017. (Simpósio)
- Apresentação de Poster / Painel no(a) IX FÓRUM DE ENSINO, PESQUISA, EXTENSÃO E GESTÃO,

Taxa de alongamento foliar de cultivares de capim-braquiária diferidas no outono

- Apresentação de Poster / Painel no(a) IX Congresso Nordestino de Produção Animal, 2014. (Congresso)
 Características estruturais da palma forrageira 'Gigante' adubada com esterco bovino em diferentes
- Apresentação de Poster / Painel no(a) VIII Fórum de Ensino, Pesquisa, Extensão e Gestão, 2014.

(Coda) Largura, comprimento e índice de área de cladódio da palma forrageira 'Gigante' adubada com esterco bovino em diferentes espaçamentos.

6. VI Semana das Ciências Agrárias - SEAGRI 2012, 2012. (Outra)

Organização de evento

SEIXAS, A. A. Reunião Técnica Manejo da Piscicultura no Sistema Mandalla, 2013. (Outro, Organização de evento)

Bancas

Bancas

Participação em banca de trabalhos de conclusão

Graduação

 FRIES, D. D.; SEIXAS, A. A.; JARDIM, R. R. Participação em banca de Francisco Paulo Amaral Júnior. Efeito da adubação nitrogenada e níveis de inclusão de zeólita nas frações proteicas da Brachiaria brizantha, 2019 (Zootecnia) Universidade Estadual do Sudoeste da Bahia

Página gerada pelo sistema Currículo Lattes em 21/09/2020 às 14:00:50.